臺灣臺中地方法院刑事判決
110年度易字第909號
聲  請  人  臺灣臺中地方檢察署檢察官
被      告  蘇麗芳




上列被告因詐欺等案件，經檢察官聲請簡易判決處刑（110年度
調偵字第11號），本院認不宜以簡易判決處刑，改依通常程序審
理，判決如下：
    主  文
蘇麗芳犯詐欺取財罪，處有期徒刑陸月，如易科罰金，以新臺幣
壹仟元折算壹日。未扣案之犯罪所得新臺幣捌萬元沒收，於全部
或一部不能沒收或不宜執行沒收時，追徵其價額。
    犯罪事實
一、蘇麗芳於民國107年11月間，經由網路交友軟體認識鄭程維後，明知其無償還借款之資力及真意，竟意圖為自己不法之所有，基於詐欺取財之單一犯意，自108年2月10日晚間11時3分許前之某時許起，陸續以沒錢吃飯、須支付父親之醫療及看護費用（實際上蘇麗芳之父親已於94年間過世）等事由向鄭程維借款，及以其原有機車損壞、其資力無從按期繳納購車分期款為由，委託鄭程維出名代其購買機車、先行繳納購車分期款（等同借款予蘇麗芳），並向鄭程維佯稱其日後會以工作所得返還借款云云，致鄭程維陷於錯誤，誤信蘇麗芳有償還借款（包含購車分期款）之真意，因而分別於如附表「轉帳時間」欄所示之時間（108年2月至5月間），透過中華郵政帳號00000000000000號金融帳戶（下稱本案郵局帳戶），轉帳如附表「轉帳金額」欄所示之金額（共新臺幣【下同】8萬5千元）至蘇麗芳所申辦、如附表「受款帳戶」欄所示之金融帳戶，以及於同年3月11日，向東元車業股份有限公司（下稱東元公司）分期購買車牌號碼000-0000號普通重型機車1部（下稱本案機車，每期應繳金額7,799元，共分12期）後，將本案機車託運至屏東縣潮州鎮某處，由蘇麗芳於同年月13日簽領本案機車使用。嗣因鄭程維涉犯另案遭羈押，於釋放出所後聯繫蘇麗芳無著，驚覺有異並報警處理，始查悉上情。
二、案經鄭程維訴由臺中市政府警察局第二分局報告臺灣臺中地
    方檢察署檢察官偵查後聲請簡易判決處刑，經本院認不宜以
    簡易判決處刑，改依通常程序審理。
    理  由
一、證據能力：
(一)按被告以外之人於審判外之陳述，雖不符前4條之規定，而
    經當事人於審判程序同意作為證據，法院審酌該言詞陳述或
    書面陳述作成時之情況，認為適當者，亦得為證據；當事人
    、代理人或辯護人於法院調查證據時，知有第159條第1項不
    得為證據之情形，而未於言詞辯論終結前聲明異議者，視為
    有前項之同意，刑事訴訟法第159條之5定有明文。經查，本
    案認定犯罪事實所引用之卷內被告蘇麗芳以外之人於審判外
    之陳述，檢察官、被告於本院準備程序均不爭執其作為本案
    證據之證據能力，於辯論終結前亦未對該等證據之證據能力
    聲明異議，本院復審酌前揭陳述作成時之情況，並無違法取
    證之瑕疵，亦認以之作為證據為適當，是本案有關被告以外
    之人於審判外之言詞或書面陳述等供述證據，依前揭法條意
    旨，自均得為證據。
(二)按除法律另有規定外，實施刑事訴訟程序之公務員因違背法
    定程序取得之證據，其有無證據能力之認定，應審酌人權保
    障及公共利益之均衡維護，刑事訴訟法第158條之4定有明文
    。經查，本案認定犯罪事實所引用之卷內非供述證據，並無
    證據證明係實施刑事訴訟程序之公務員違背法定程序所取得
    ，且經本院於審理中提示並告以要旨而為調查時，檢察官、
    被告均未表示該等非供述證據不具證據能力，揆諸上開規定
    ，自應認均具有證據能力。
二、認定事實所憑之證據及得心證之理由：
(一)訊據被告固坦承，其經由網路交友軟體認識告訴人鄭程維後
    ，有向告訴人借得如附表所示之款項，暨簽領本案機車使用
    等事實，惟矢口否認有何詐欺取財犯行，辯稱：當初我是跟
    告訴人說我的機車常常壞掉、需要錢修理機車，所以要跟告
    訴人借錢，我沒有以父親生病為由向告訴人借錢；我沒有跟
    告訴人說過要用分期付款購買機車，當初是告訴人突然寄一
    部全新的機車給我、叫我簽收，我也嚇一跳、感到很害怕；
    告訴人可能覺得我只有一個人，沒有父母、兄弟姊妹在身邊
    ，才會陸續轉帳款項、寄送機車給我云云（本院易卷第127
    、137至141頁）。經查：
 1、被告於107年11月間，經由網路交友軟體認識告訴人後，告
    訴人分別於如附表「轉帳時間」欄所示之時間，透過本案郵
    局帳戶，轉帳如附表「轉帳金額」欄所示之金額（共8萬5千
    元）至被告所申辦如附表「受款帳戶」欄所示之金融帳戶，
    及於108年3月11日，以每期應繳金額7,799元、共分12期等
    內容向東元公司分期購買本案機車後，將本案機車託運至屏
    東縣潮州鎮某處，由被告於同年月13日簽領本案機車使用等
    節，為被告於本院準備程序及審理中所是認（本院易卷第49
    至50、137至139頁），且據證人即告訴人於警詢及本院審理
    中證述明確（偵卷第47至50頁、本院易卷第110至125頁），
    並有本案郵局帳戶及如附表「受款帳戶」欄所示金融帳戶之
    客戶基本資料及歷史交易明細、本案機車之車輛詳細資料報
    表及車號查詢機車車籍資料、分期付款申購契約書、物品買
    賣分期付款約定書等在卷可佐（偵卷第51至65、97頁、調偵
    卷第43至45頁、本院易卷第81至89頁），是此部分事實，堪
    以認定。
 2、被告雖辯稱其僅有以支付舊機車之修理費用為由向告訴人借
    款，而未以其父親生病需支付醫療、看護等費用為由向告訴
    人借款云云，惟查：
 (1)被告於本院審理中已供承其有向告訴人借得如附表所示之轉
    帳款項共8萬5千元（本院易卷第137頁），且被告係於108年
    3月13日簽領本案機車使用乙節，業經認定如前，而細觀告
    訴人轉帳如附表所示八筆款項至被告所申辦金融帳戶之時間
    （即如附表「轉帳時間」欄所示），僅前三筆款項之轉帳時
    間係在108年3月13日之前，後五筆款項之轉帳時間則均係在
    108年3月13日後之同年4、5月間，此有上開金融帳戶歷史交
    易明細存卷為憑，則被告於委託告訴人出名代其分期購買機
    車（詳下述），並於108年3月13日簽領本案機車使用後，既
    已有全新之本案機車可騎乘使用，其何須再以支付舊機車修
    理費用為由向告訴人借款達五次之多？告訴人有無因該不合
    常情之理由而一再借款給被告之可能？顯均有高度可疑。
 (2)又證人即告訴人於警詢時證稱：我於107年11月在網路交友
    軟體認識被告後，被告於同年12月表示其父親生病急需用錢
    、要向我借錢，我就從108年2月開始陸續匯錢給被告等語（
    偵卷第48頁），於本院審理中亦具結證稱：當初被告第一次
    跟我借錢，是跟我說她沒有錢可以吃飯，後來被告再以她父
    親生病住院需要支付醫療、看護費用等理由陸續跟我借錢，
    我當時不知道被告的父親已經在94年4月12日過世，被告一
    直跟我說她父親生病住院、請看護，如果我知道被告的父親
    已經過世、被告騙我她的父親生病住院，我就不會繼續借錢
    給被告，我是因為從聊天過程中覺得被告是孝順、但經濟困
    難的人，加上跟被告聊得很來，想說能夠幫忙被告就盡量幫
    ，才會繼續借錢給被告等語（本院易卷第110至111、116至1
    17、126至127頁），始終證稱被告有以需支付父親之醫療及
    看護費用等理由向其借錢，而無明顯前後不一等可信性瑕疵
    ；反觀被告就本案告訴人轉帳如附表所示款項至其金融帳戶
    等事項，先於警詢時供稱：我沒有收到本案告訴人所指因借
    款而轉帳到我所申辦金融帳戶之款項等語（偵卷第41頁），
    於偵訊時改稱：告訴人確實有匯款到我的兩個金融帳戶，但
    金額我不確定，當初因為我有癲癇，那一陣子工作壓力大經
    常生病，加上房東要我盡快搬家、我需要另外找房子，而且
    我父親那時常生病，我就跟告訴人講這些事情，並向告訴人
    借錢，我跟告訴人借錢的理由都是真的等語（偵卷第104至1
    05、107頁），於本院訊問及準備程序又改稱：我有跟告訴
    人借錢，當初我是跟告訴人借錢要支付機車修理費用，我記
    得告訴人是匯一筆錢給我，我有收到告訴人匯給我的該筆借
    款，我也只有去領那一筆錢，我除了因為修理機車的事跟告
    訴人借過一次錢外，沒有再用父親生病等其他理由向告訴人
    借錢，我不知道告訴人後來還有匯款到我的帳戶等語（本院
    中簡卷第45頁、本院易卷第45頁），是被告不僅於警詢時完
    全否認其有收到如附表所示之轉帳款項、其有向告訴人借款
    ，且就其向告訴人借款之原因、次數及金額等事項，亦有歷
    次供述前後不一、相互歧異等情形，憑信性顯有可疑，輔以
    前述被告於簽領本案機車使用後，實難再以支付舊機車修理
    費用為由向告訴人借得款項數次，足徵被告所辯其係以支付
    舊機車修理費用為由而向告訴人借得如附表所示款項云云，
    純屬臨訟卸責之詞，委無可採。故依上開證人即告訴人之明
    確證述、被告於本案起訴後所辯其向告訴人借款事由之不可
    採，參以被告曾於偵訊時供承其有對告訴人提及「父親當時
    常生病」等事項並據以向告訴人借款（偵卷第105頁），堪
    信本案被告確有以其父親生病住院需支付醫療、看護費用此
    一理由向告訴人借款無訛。
 (3)基此，本案被告係以其父親生病住院需支付醫療、看護費用
    等理由向告訴人借得如附表所示之款項，已如前述，而被告
    之父親蘇嘉霖，乃係於被告認識告訴人（即107年11月間）
    前之94年4月12日死亡，此有己身一親等資料及個人基本資
    料查詢結果附卷可佐（偵卷第119、121頁），則本案被告所
    持向告訴人借款之理由，既存有「父親生病住院需支付醫療
    、看護費用」此一虛假、不實內容，自難認本案被告於向告
    訴人借貸如附表所示款項時，具有返還該等借款之真意。再
    者，證人即告訴人於警詢及本院審理中均證稱：當初被告跟
    我借款時，有跟我說她領薪水後就會還我錢，但被告一直都
    沒有還我錢，被告跟我說她在高雄義大醫院做護士，所以我
    一直以為被告有工作、可以慢慢還我錢等語（偵卷第48頁、
    本院易卷第111頁），而明確證述被告於借款時有表示會返
    還借款，此亦經被告於本院審理中所是認（本院易卷第137
    頁），然被告於本院審理中供稱：當初我跟告訴人借錢時，
    每個月的薪資為2萬多元，我每個月要繳房租6千元以及積欠
    的勞、健保費，所以我沒有辦法繳納電話費，我的每月薪資
    僅夠我基本開銷，就算我跟告訴人借錢，我也沒有能力償還
    等語（本院易卷第143至144頁），是被告既明知其資力不足
    以償還他人借款，竟仍以虛捏之「父親生病住院需支付醫療
    、看護費用」等事由向告訴人借款，並向告訴人承諾其會返
    還借款，而迄告訴人於109年1月19日向員警報案、提出本案
    告訴前，未曾返還任何款項給告訴人，復於告訴人提出本案
    告訴後，狡黠飾詞以圖卸責，足認本案被告於向告訴人借款
    時，並無返還借款之真意，具有意圖為自己不法所有之詐欺
    取財犯意甚明。
 3、就告訴人購買、寄送本案機車一事，被告固辯稱本案機車係
    告訴人自行決定購買並寄送予其使用云云，然查：
 (1)證人即告訴人於警詢時證稱：當初被告跟我說她自己的機車
    壞了，請我先買一台機車給她使用，並答應我會用分期付款
    方式還清，我就將本案機車從臺東託運到屏東等語（偵卷第
    47至48頁），於本院審理中亦證稱：當初被告跟我說她的機
    車壞了、沒辦法騎車上下班，但她沒有錢可以買機車，希望
    能夠用我的名字買一台機車讓她方便上下班或載父親看診，
    並先幫她繳納購車分期款，她會用薪水慢慢還我錢，我當時
    覺得被告蠻可憐、很孝順，才會幫忙被告、用自己的名義分
    期購買本案機車，讓被告有機車可以騎，等被告還完購車分
    期款，我再將本案機車過戶給被告等語（本院易卷第111至1
    13、117至118、120、122至123頁），明確證稱其係因被告
    之要求、被告承諾會返還其所代付之購車分期款，才會以自
    己名義分期購買本案機車，並將本案機車寄送給告訴人；佐
    以告訴人向東元公司申請以分期付款方式購買本案機車而填
    寫契約書時，除將其自身資料填載於「申請人基本資料」欄
    位外，尚將被告之姓名、行動電話等資料填載於「聯絡人資
    料」欄位等情，有前揭分期付款申購契約書存卷可稽（調偵
    卷第43頁），衡諸告訴人若係決定自行負擔價金購買本案機
    車，再單純出借本案機車給被告使用，而非基於被告之要求
    、被告承諾會返還其代付之分期購車款等原因始購買本案機
    車，實難認其有何於僅涉及本案機車分期付款事項、與寄送
    或託運本案機車顯然無關之契約書中，逕行將被告填載為聯
    絡人之理，是上開證人即告訴人所證述其購買本案機車之原
    因，應屬有據。
 (2)再者，被告就其取得、使用本案機車等事項，於警詢時供稱
    ：當初我收到本案機車後有發生車禍，等我出院回家時就發
    現本案機車不見，我當時猜測本案機車是因為沒有繳分期款
    而被人拖走等語（偵卷第43頁），於偵訊時改稱：我收到本
    案機車後很少使用本案機車，我都將本案機車停在租屋處的
    騎樓，後來有一天我起床發現本案機車不見，我沒有去報警
    ，當時我認為可能是告訴人沒有繼續繳分期款以致本案機車
    被車行牽回去，所以我有用通訊軟體「LINE」詢問告訴人本
    案機車是否因為沒有繳分期款而被人牽回去，但告訴人沒有
    回應我等語（偵卷第106頁），於本院訊問及準備程序又改
    稱：我收到本案機車後有騎過一次，後來因為告訴人都沒有
    跟我提到他跟車行處理本案機車的消息，我覺得很奇怪，所
    以就沒有繼續騎本案機車，並將本案機車一直停放在我當時
    位於屏東縣潮州鎮的住所樓下，大概約1、2個月後，我就發
    現本案機車不見，並馬上詢問告訴人，告訴人跟我說不用去
    報遺失，因為是他車錢繳不出來，所以車子被車行的人拖回
    去了等語（本院中簡卷第46至47頁、本院易卷第46頁），於
    本院審理中再改稱：我收到本案機車後，有使用本案機車；
    當初我發現本案機車不見後，有用「LINE」跟告訴人說本案
    機車不見了，但我聯絡不到告訴人，不知道該怎麼辦，而告
    訴人當時並未正常繳納分期款，所以我以為是告訴人的車行
    朋友將本案機車牽走，就沒有報警處理等語（本院易卷第12
    5至126頁），是被告就其自陳發現本案機車不見之處理過程
    ，歷次供述未盡相符、前後翻異，已有可疑，且被告所稱其
    曾因詢問告訴人而獲悉本案機車業經車行取回云云，不僅與
    證人即告訴人於本院審理中證稱：當初我聯繫不到被告後，
    就去臺東縣的警察局報案提告被告侵占本案機車，約2個月
    後，是屏東縣潮州鎮的派出所通知我已經在屏東縣潮州鎮某
    處路邊找到本案機車，我才親自去將本案機車騎回臺東等語
    （本院易卷第114至115、118至119頁）有所未合，更與東元
    公司於110年2月4日具狀陳報並未取回占有本案機車乙情（
    參調偵卷第37頁）不符，顯有虛構不實之情，則被告所為其
    取得本案機車係因告訴人自行決定購買、寄送本案機車予其
    使用之辯解，自難憑採；輔以被告於本院審理中曾供稱：我
    有跟告訴人說過我願意支付本案機車的分期款，等我繳完本
    案機車之分期付款後，告訴人就會過戶本案機車給我等語（
    本院易卷第135至136頁），益徵本案告訴人係因被告之要求
    、被告承諾會返還其代付之購車分期款，才會以自己名義分
    期購買本案機車、寄送本案機車給被告無訛。
 (3)綜此，被告於透過網路交友軟體認識告訴人後，既明知其資
    力不足以償還他人借款，業如前述，竟仍要求告訴人出名代
    其分期購買機車、先行代付購車分期款，並向告訴人表示其
    會返還告訴人代付之購車分期款，且迄告訴人提出本案告訴
    時，未曾給付任何款項予告訴人用以償還購車分期款，甚至
    於告訴人報案指述其侵占本案機車後，試圖虛捏其取得本案
    機車之原因、使用本案機車之過程等事項，以求脫免刑責，
    足認本案被告於要求告訴人代為購買機車、先行代付購車分
    期款時，並無返還該購車分期款（實質上即係借款）予告訴
    人之真意，顯具以此詐得本案機車之主觀犯意。
(二)綜上所述，本案事證明確，被告犯行足以認定，應予依法論
    罪科刑。
三、論罪：
(一)核被告所為，係犯刑法第339條第1項之詐欺取財罪。
(二)又聲請簡易判決處刑意旨就被告取得本案機車部分，固認被
    告係涉犯刑法第335條第1項之侵占罪嫌，惟按刑法上之侵占
    罪係以意圖為自己或第三人不法之所有，擅自處分自己持有
    他人所有之物，或變易持有之意思為所有之意思而逕為所有
    人行為，為其成立要件，故行為人侵占之物，必先有法律或
    契約上之原因在其合法持有中者為限，否則，如其持有該物
    ，係因詐欺、竊盜或其他非法原因而持有，縱其加以處分，
    自不能論以該罪（最高法院92年度台上字第1821號判決要旨
    參照）。而本案告訴人係因被告之要求、被告承諾會返還其
    先行代付之購車分期款，始出名購買本案機車、將本案機車
    寄送給被告，以及本案被告於要求告訴人代為購買機車、先
    行繳納購車分期款時，並無返還購車分期款予告訴人之真意
    等情，均業如前述，是本案被告顯係自始即圖為自己不法之
    所有，透過假意承諾會返還告訴人先行代付之購車分期款等
    不實內容，使告訴人陷於錯誤，而出名代為購買本案機車、
    將本案機車寄送給被告，以此非法取得本案機車，應屬詐欺
    取財罪之範疇，聲請簡易判決處刑意旨對此部分容有誤會，
    惟因二者基本社會事實同一，且經本院於審理程序告知被告
    此部分行為涉犯刑法第339條第1項之詐欺取財罪（本院易卷
    第144頁），使被告得以充分行使防禦權，爰依法變更此部
    分之起訴法條。至公訴檢察官認此部分之詐欺取財犯行，與
    聲請簡易判決處刑意旨所指之侵占犯嫌具裁判上不可分關係
    ，亦有誤會，併此敘明。
(三)另本案被告雖於客觀上分別向告訴人詐得如附表所示之轉帳
    款項（共八次）及本案機車，然考量該等行為均係以告訴人
    為詐術行使對象、詐術內容皆包含「假意承諾還款」此一不
    實事項，以及該等行為在時間、空間上具一定程度之關聯性
    ，堪認被告係出於單一詐欺取財之犯意而為該等行為，故依
    一般社會健全觀念，視為數次行為之接續實施而以法律上一
    行為予以刑法評價，較為合理，應論以接續犯之實質上一罪
    ，聲請簡易判決處刑意旨認被告取得如附表所示轉帳款項部
    分，與其取得本案機車部分，係屬分論併罰之數罪關係，尚
    有未洽。
四、爰以行為人之責任為基礎，審酌被告始終否認犯行之犯後態
    度，以及被告於本案行為前，曾因竊盜、詐欺等案件經法院
    論罪科刑確定，有臺灣高等法院被告前案紀錄表附卷可參，
    素行難謂良好，暨被告尚值壯年，不思依循正途獲取己身所
    需，明知其無償還他人借款之資力及真意，竟向告訴人假意
    承諾其會還款，而接續以虛偽不實之費用支出等事由向告訴
    人借款，及委託告訴人出名代其購買機車、先行代付購車分
    期款，致告訴人陷於錯誤，轉帳如附表所示款項予被告，且
    出名代被告購買本案機車後，將本案機車寄送給被告，使告
    訴人受有財產上損害，所為實屬不該。惟考量被告業於本案
    偵查階段以總金額5萬元、分期給付（自109年10月起）等條
    件與告訴人成立調解，此有臺中市○區○○○○○000○○○○0000號
    調解書附卷可考（調偵卷第137頁），且被告迄本案判決前
    ，曾依上開調解條件轉帳5千元至本案告訴人帳戶乙節，業
    據被告、告訴人於本院審理中陳稱明確（本院易卷第120至1
    21、124至125、130至131頁），並有本案告訴人帳戶之歷史
    交易明細存卷供參（本院易卷第89頁），是本案所生損害於
    事後有所減輕，以及被告自陳高職畢業之智識程度、未婚、
    前於養護中心擔任護士、租屋獨居、家庭經濟普通之生活狀
    況（本院易卷第145頁）等一切情狀，量處如主文所示之刑
    ，並諭知易科罰金之折算標準，以資懲儆。　　
五、按犯罪所得，屬於犯罪行為人者，沒收之；犯罪所得之沒收
    ，於全部或一部不能沒收或不宜執行沒收時，追徵其價額；
    宣告犯罪所得之沒收或追徵，有過苛之虞、欠缺刑法上之重
    要性、犯罪所得價值低微，或為維持受宣告人生活條件之必
    要者，得不宣告或酌減之；刑法第38條之1第1項前段、第3
    項及第38條之2第2項分別定有明文。經查，被告因本案詐欺
    取財犯行所取得之轉帳款項8萬5千元（即如附表所示）、普
    通重型機車1部（即本案機車），均為其本案犯罪所得，原
    均應宣告沒收、追徵，然被告迄本案判決前，已與告訴人成
    立調解且曾依調解內容給付5千元予告訴人乙節，有如前述
    ，是就該被告已賠付之金額部分，既已無讓被告坐享或保有
    犯罪所得之疑慮，若仍宣告沒收、追徵，恐有過苛之餘，本
    院爰依刑法第38條之2第2項規定，不予宣告沒收或追徵該金
    額（即5千元）範圍內之本案犯罪所得，而就超過該已賠付
    金額範圍之本案詐得款項部分，亦即8萬5千元扣除5千元後
    剩餘之8萬元，雖均未據扣案，但既未實際合法發還被害人
    ，且衡諸被告迄本案判決前，僅有依上開調解內容（自109
    年10月起分期給付每期5千元）履行一期調解金額，以及該
    調解有約定「如有一期未給付視同未到期」之內容等情，尚
    難認宣告沒收、追徵被告尚未賠付之犯罪所得部分有過苛之
    餘，自應予宣告沒收本案被告尚未賠付之詐得款項部分，並
    於全部或一部不能沒收或不宜執行沒收時，追徵其價額。至
    被告詐得之本案機車，既業經告訴人實際取回（詳前述之告
    訴人於本院審理中證稱部分），自無庸宣告沒收或追徵。
據上論斷，應依刑事訴訟法第452條、第299條第1項前段、第300
條，刑法第339條第1項、第41條第1項前段、第38條之1第1項前
段、第3項，刑法施行法第1條之1第1項，判決如主文。
本案經檢察官張國強聲請簡易判決處刑，檢察官林煒容、羅秀蓮
到庭執行職務。
中　　華　　民　　國　　110 　年　　10　　月　　28　　日
                  刑事第三庭    審判長法　官　劉麗瑛
                                      法  官  吳孟潔
                                      法  官  蔡宗儒
以上正本證明與原本無異。
如不服本判決應於收受送達後20日內向本院提出上訴書狀，並應
敘述具體理由；其未敘述上訴之理由者，應於上訴期間屆滿後20
日內向本院補提理由書（均須按他造當事人之人數附繕本）「切
勿逕送上級法院」。
告訴人或被害人如不服判決，應備理由具狀向檢察官請求上訴，上訴期間之計算，以檢察官收受判決正本之日起算。                                                書記官  潘瑜甄     
中　　華　　民　　國　　110 　年　　10　　月　　28　　日

附錄本案論罪科刑法條全文：
中華民國刑法第339條
（普通詐欺罪）
意圖為自己或第三人不法之所有，以詐術使人將本人或第三人之
物交付者，處5年以下有期徒刑、拘役或科或併科50萬元以下罰
金。
以前項方法得財產上不法之利益或使第三人得之者，亦同。
前二項之未遂犯罰之。

附表：
編號 轉帳時間 轉帳金額 受款帳戶 1 108年2月10日晚間11時3分許 5千元  中華郵政 帳號00000000000000號 2 108年3月11日下午3時3分許 1萬5千元 中國信託商業銀行 帳號000000000000號 3 108年3月12日晚間10時29分許 5千元  同上  4 108年4月3日晚間10時30分許 1萬元  同上  5 108年4月9日晚間9時26分許 1萬元  同上  6 108年4月15日下午4時36分許 1萬5千元 同上  7 108年4月22日上午8時56分許 5千元  同上  8 108年5月5日下午3時22分許 2萬元  中華郵政 帳號00000000000000號